ROGER HUALLANCA

P.J San Juan de Dios, Independencia, Lima 987 808 059 Huallanca.roger@gmail.com

Estudiante de Software y Sistemas altamente motivado y apasionado. Con conocimientos en diversos lenguajes de programación y un enfoque especializado en el desarrollo web. Dispuesto a explorar y aprender nuevas tecnologías.

EXPERIENCIA LABORAL

CBU HUMAN CAPITAL, INTERNATIONAL CONSULTING, Lima

Asistente, agosto 2023 - diciembre 2023

• Diseñé y desarrollé 2 presentaciones impactantes para destacar los servicios y logros de la empresa.

BLESCA SAC, Lima

Ayudante en pintura, junio 2023 – julio 2023

- Contribuí al mantenimiento de un entorno de trabajo seguro y organizado.
- Asistí en la preparación y ejecución de proyectos de pintura y mantenimiento.
- Colaboré en el cumplimiento de plazos, garantizando la finalización oportuna de cada proyecto y manteniendo un promedio de 100% de satisfacción del cliente.

LOGROS ACADÉMICOS

- Demostré competencia en programación y administración de bases de datos.
- Resolví problemas de manera efectiva al participar en talleres de programación y proyectos prácticos.
- Amplié mi capacidad de comunicación y colaboración en entornos multiculturales al ser competente en inglés.
- Profundicé en desarrollo web mediante la investigación y exploración de temas específicos como diseño responsivo, frameworks front-end y técnicas de optimización de rendimiento.

COMPETENCIAS TÉCNICAS

- Lenguajes de Programación: Java, C#, y PHP.
- Desarrollo Web: HTML, CSS, JavaScript, Tailwind CSS y Astro.
- Bases de Datos: SQL Server y MySQL.
- Otros Conocimientos: Git.

EDUCACIÓN

- INSTITUTO SISE, Lima (2021-Actualidad)
 - Estudiante de Software y Sistemas.
- ICPNA Instituto Cultural Peruano Norteamericano (2018-2019)
 - Inglés. Nivel Básico.
- UAP Universidad Alas Peruanas (2019-2021)
 - Inglés. Nivel Intermedio Avanzado.

CURSOS Y TALLERES

- Desarrollo Web Completo con HTML5, CSS3, JS, AJAX, PHP y MySQL, Udemy (marzo, 2024)
- Taller de Empleabilidad, Instituto SISE (marzo, 2024)